【裁判字號】    97,上易,3134
【裁判日期】    971215
【裁判案由】    竊盜
【裁判全文】
臺灣高等法院刑事判決                97年度上易字第3134號
上  訴  人
即  被  告  甲○○
上列上訴人因竊盜案件，不服臺灣桃園地方法院97年度審易字第
1482號，中華民國97年10月31日第一審判決（起訴案號：臺灣桃
園地方法院檢察署97年度偵緝字第1105號，並經原審改依簡式審
判程序審理），提起上訴，本院判決如下：
    主  文
上訴駁回。
    理  由
一、按不服地方法院之第一審判決而上訴者，應向管轄第二審之
    高等法院為之。上訴書狀應敘述具體理由。上訴書狀未敘述
    上訴理由者，應於上訴期間屆滿後20日內補提理由書於原審
    法院，逾期未補提者，原審法院應定期間先命補正。第二審
    法院認為上訴書狀未敘述理由或上訴有第362 條前段之情形
    者，應以判決駁回之。但其情形可以補正而未經原審法院命
    其補正者，審判長應定期間先命補正。 刑事訴訟法第361條
    、第367條， 分別定有明文。所謂不服第一審判決之具體理
    由，必係依據卷內既有訴訟資料或提出新事證，指摘或表明
    第一審判決有何採證認事、用法或量刑等足以影響判決本旨
    之不當或違法，而構成應予撤銷之具體事由，始克當之（例
    如：依憑證據法則具體指出所採證據何以不具證據能力，或
    依憑卷證資料，明確指出所為證據證明力之判斷如何違背經
    驗、論理法則）；倘僅泛言原判決認定事實錯誤、違背法令
    、量刑失之過重或輕縱，而未依上揭意旨指出具體事由，或
    形式上雖已指出具體事由，然該事由縱使屬實，亦不足以認
    為原判決有何不當或違法者（例如：對不具有調查必要性之
    證據，法院未依聲請調查亦未說明理由，或援用證據不當，
    但除去該證據仍應為同一事實之認定），皆難謂係具體理由
    ，俾與第二審上訴制度旨在請求第二審法院撤銷、變更第一
    審不當或違法之判決，以實現個案救濟之立法目的相契合，
    並節制濫行上訴 （最高法院97年度臺上字第892號判決參照
    ）。
二、經查原判決略以：
（一）甲○○於民國96年12月17日某時，行經桃園縣觀音鄉○○
      村○○街66號，見該址大門未上鎖，竟意圖為自己不法之
      所有，由大門進入該址地下室，徒手竊取該址住戶所有之
      雨衣等物品。得手後， 於同日晚間7時30分許欲離去現場
      之際，為警當場查獲。案經桃園縣政府警察局大園分局報
      請臺灣桃園地方法院檢察署檢察官偵查起訴。
（二）證據名稱：
    (1)被告於本院審理時之自白。
    (2)證人丁○○、洪許寶川、丙○○、乙○○於警詢時之陳述
      。
    (3)贓物認領保管單3紙及採證相片12幀。
    爰依刑事訴訟法第273條之1第1項、第299條第1項前段、第3
    10條之2、第454條第1項，刑法第321條第1項第1款、第41條
    第1項前段之規定， 判決甲○○於夜間侵入住宅竊盜，處有
    期徒刑陸月，如易科罰金，以新臺幣壹仟元折算壹日。均已
    詳敘認定事實所憑證據、認定理由及量刑依據。
三、本件被告甲○○不服原判決，提起上訴，上訴書理由略以：
    當時被告在下午3時進入該址地下室， 竊取該地址戶所有之
    雨衣，得手之時順便上四樓訪友， 在下午4時30分欲離開之
    際，巧遇屋主返回而遭查獲，在爭論等待失主返回指認，直
    到晚間7點30分才遭警方帶回偵辦， 此與判決所述於同日晚
    間7點30分許欲離開現場之際為警當場查獲之事實不符， 指
    摘原判決不當。惟查，證人洪許寶川於警詢時證稱：「（問
    ：你於何時何地發現甲○○到出租公寓偷東西？請詳述）我
    於96年12月17日19時35分許在桃園縣觀音鄉○○村○○街66
    號樓下發現到陌生的嫌犯甲○○鬼鬼祟祟進入我負責管理的
    出租公寓內，我立即打電話向草漯所報案，員警到場當場查
    獲犯嫌手捧一箱東西正要離去。」等語，且被告於警詢時供
    稱：「（問：你於何時？何地為警方查獲？）我於96年12月
    17日19時35分在桃園縣觀音鄉○○村○○街66號為警方查獲
    。」等語，並於檢察官訊問時供稱：「（問：你在96.12.17
    下午7：30為何跑到樹林仁德街66號？） 原來是要找朋友潘
    秀美，但他已經搬家了，因為我要找地方睡覺，所以直接到
    66號地下室，後來要離開時才被發現。」等語，又於原審審
    判時經法官問以：「對起訴書之犯罪事實（經查檢察官起訴
    書係認定被告甲○○於民國96年12月17日夜間7時30 分許，
    在桃園縣觀音鄉○○村○○街66號地下室內，竊取丁○○所
    有置放於地下室內之雨衣及鑰匙及衛生紙等財物，係犯刑法
    第321條第1項第1款加重竊盜罪嫌提起公訴） 有何意見？」
    被告答稱：「我承認犯行。」等語明確，足見被告確於96年
    12月17日晚間7時30 分許竊取該址住戶所有之雨衣等物品得
    手後欲離去現場之際，為警當場查獲，被告上訴意旨顯非依
    據卷內既有訴訟資料或提出新事證，指摘或表明原審判決有
    何採證認事、用法或量刑等足以影響判決本旨之不當或違法
    ，而構成應予撤銷之具體事由，難謂係具體理由。本件上訴
    人上訴顯無具體理由而不合法定程式應予駁回，並不經言詞
    辯論為之。
據上論斷，依刑事訴訟法第367條前段、第372條，判決如主文。
中    華    民    國    97    年    12    月    15    日
                    刑事第八庭  審判長法  官  鄭文肅
                                      法  官  劉嶽承
                                      法  官  楊貴志
以上正本證明與原本無異。
不得上訴。
                                      書記官  吳鎮鑫
中    華    民    國    97    年    12    月    15    日
附錄：本案論罪科刑法條全文
中華民國刑法第321條（加重竊盜罪）
犯竊盜罪而有左列情形之一者，處6月以上、5年以下有期徒刑：
一  於夜間侵入住宅或有人居住之建築物、船艦或隱匿其內而犯
    之者。
二  毀越門扇、牆垣或其他安全設備而犯之者。
三  攜帶兇器而犯之者。
四  結夥三人以上而犯之者。
五  乘火災、水災或其他災害之際而犯之者。
六  在車站或埠頭而犯之者。
前項之未遂犯罰之。


司法院資訊處製作；財團法人民間司法改革基金會備份。
